# 2. Meeting

## 26. August 2017

- Rollen definieren (Admin, Register User, Public)
- TODOs in der Code
- SASS (umschalten auf SASS)
- Auth Guard fertig machen
- Frage: Ob ab September möglich wäre, jeweils Mi. ab 16 Uhr, für eine Unterstützung oder Frage vorbeizukommen
- alle CURLS vervollständigen
- Notification (Überlegung)
- Templates trennen
- Rezept erfassen (add / post)

- Überlegung: Registration / Administration - Responsive?

